臺灣桃園地方法院刑事判決　　　　　　　96年度訴字第1611號
公　訴　人　臺灣桃園地方法院檢察署檢察官
被　　　告　甲○○
　　　　　　　　　　（現於臺灣桃園監獄執行中）
指定辯護人　本院公設辯護人乙○○
上列被告因違反槍砲彈藥刀械管制條例案件，經檢察官提起公訴
（96年度偵字第1611號），本院判決如下：
    主  文
甲○○未經許可，持有可發射子彈具有殺傷力之改造手槍，處有
期徒刑肆年月陸月，併科罰金新臺幣拾伍萬元，罰金如易服勞
役，以新臺幣壹仟元折算壹日。扣案仿ＢＥＲＥＴＴＡ廠９２Ｆ
Ｓ型半自動手槍製造並車通槍管內阻鐵而成之改造手槍（槍枝管
制編號0000000000）壹把、仿ＢＥＲＥＴＴＡ廠８４
型半自動手槍製造並換裝土造金屬槍管而成之改造手槍（槍枝管
制編號0000000000）壹把、仿ＢＥＲＥＴＴＡ廠９２
ＦＳ型半自動手槍製造並車通槍管內阻鐵而成之改造手槍（槍枝
管制編號0000000000）壹把、直徑９ｍｍ金屬彈頭土
造子彈壹顆、直徑９ｍｍ制式子彈貳顆、直徑８ｍｍ金屬彈頭土
造子彈貳拾貳顆，均沒收。
    事  實
一、甲○○前於民國92年4 月1 日至10日間，基於持有槍枝主要
    組成零件之犯意及製造有殺傷力之改造玩具手槍、子彈之概
    括犯意，先向桃園縣中壢市大江購物中心華山玩具店購買數
    量不詳之玩具槍，再向姓名不詳綽號「青劍」之成年男子購
    入可換裝至玩具槍內屬於槍枝主要組成零件之金屬槍管以及
    供製作有殺傷力子彈之彈頭與彈殼後，即在桃園縣桃園市○
    ○○街172 號租屋處及桃園市○○路○段93號2 樓之1 租屋
    處多次製造可發射子彈具有殺傷力之改造玩具手槍約十餘支
    及有殺傷力之改造子彈約數百顆（下稱本案改造槍彈前案）
    ，嗣於93年12月14日經警持搜索票在其上開桃園縣桃園市○
    ○路租屋處查獲本院94年度訴字第707 號刑事判決之事實欄
    及附表所示之改造槍枝槍枝及彈藥後，由本院於同年月15日
    裁定准許檢察官對其羈押禁見之聲請，再於94年2 月3 日裁
    定准許檢察官延長該羈押禁見之聲請，嗣於同年4 月13日，
    檢察官偵查終結，以該署93年度偵字第19824 號提起公訴，
    由本院以94年度訴字第707 號受理後，於同日將甲○○釋放
    出所。
二、詎甲○○於上開本案改造槍彈前案之羈押經釋放後，明知警
    方於該案搜索時，漏未查獲其當時改造之可發射可發射子彈
    具有殺傷力之仿BERETTA 廠92FS型半自動手槍製造並車通槍
    管內阻鐵而成之改造手槍（槍枝管制編號0000000000，下稱
    本案第一支扣案改造手槍）暨有殺傷力之直徑9.0 ±0.5mm
    金屬彈頭之土造子彈二顆（下稱本案第一批扣案子彈）、可
    發射可發射子彈具有殺傷力之仿BERETTA 廠84型半自動手槍
    製造並換裝土造金屬槍管而成之改造手槍（槍枝管制編號00
    00000000，下稱本案第二支扣案改造手槍）暨有殺傷力之直
    徑9mm 制式子彈四顆、直徑8.0 ±0.5mm 金屬彈頭之土造子
    彈三十三顆（下稱本案第二批扣案子彈）、可發射可發射子
    彈具有殺傷力之仿BERETTA 廠92FS型半自動手槍製造並車通
    槍管內阻鐵而成之改造手槍（槍枝管制編號0000000000，下
    稱本案第三支扣案改造手槍），屬槍砲彈藥刀械管制條例管
    制之槍枝、子彈，非經中央主管機關許可，不得持有，竟未
    於本案改造槍彈前案之偵審程序（本案改造槍彈前案所犯製
    造可發射子彈具有殺傷力之改造手槍及有殺傷力之子彈之犯
    行，由本院於94年8 月12日以94年度訴字第707 號刑事判決
    判處有期徒刑5 年6 月，併科罰金新臺幣180,000 元，罰金
    如易服勞役，以罰金總額與六個月之日數比例折算，經甲○
    ○提起上訴，由臺灣高等法院於95年5 月24日以該院94年度
    上訴字第3178號刑事判決駁回上訴，於95年8 月14日確定）
    中，將上開槍彈一併報繳警方處理，仍於本案改造槍彈前案
    之最後審理事實法院即臺灣高等法院於95年5 月24日就該院
    受理甲○○就本案改造槍枝前案上訴案件之94年度上訴字第
    3178號刑事判決宣示後，意圖將上開槍彈留供自己防身使用
    ，基於持有之犯意，未向主關機關申請許可，自該時起，自
    該時起非法持有上開可發射子彈具有殺傷力之改造手槍三支
    、有殺傷力之子彈共三十九顆。
三、嗣於96年5 月20日下午4 時40分許，經警據報在桃園縣桃園
    市○○路與公六街口，攔停葉霆（已經檢察官為不起訴之處
    分）駕駛車牌號碼7151-LP 號自小客車，在該車上查獲甲○
    ○及其持有之本案第一支扣案改造手槍暨本案第一批土造子
    彈後，再由甲○○帶同警方前往桃園縣中壢市○○路348 號
    3 樓之住處，查獲本案第一支扣案改造手槍暨本案第一批扣
    案子彈，甲○○隨即經警移送檢察官，並由檢察官向本院聲
    請羈押獲准，嗣於其受羈押中之96年5 月24日，復再向警方
    供陳藏匿在桃園縣中壢市○○路之「大愛殯葬禮儀公司」旁
    停車場草叢內之本案第三支扣案改造手槍，始查悉全情。
四、案經桃園縣政府警察局移送臺灣桃園地方法院檢察署檢察官
    偵查起訴。
    理  由
一、案認定被告甲○○有罪之證據方法，計有：(一)被告就自己之
    犯罪事實於警詢、偵查及審理中之自白及不利己陳述、(二)內
    政部警政署刑事警察局出具之96年5 月31日刑鑑字第096007
    7631號槍彈鑑定書（本案查扣第一支改造手槍暨本案第一批
    扣案土造子彈、本案查扣第二支改造手槍暨本案第二批土造
    子彈）、96年6 月11日刑鑑字第096007 8976 號槍彈鑑定書
    （本案查扣第三支該造手槍）、(三)扣案改造手槍三支、扣案
    子彈三十九顆、(四)事實欄二所示之各該裁判書各一份。經查
    皆未發現有實施刑事訴訟程序之公務員因違背法定程序取得
    該等證據方法之情形；而被告與辯護人就上開證人於本院審
    判外陳述之供述證據之證據能力並不爭執，依刑事訴訟法第
    159 條之1 至第159 條之5 規定，上開供述證據，均有證據
    能力；又被告就本案犯罪事實之自白及其他不利之陳述，查
    無刑事訴訟法第156 條第1 項、第158 條之2 規定情形，且
    與本院依法調查所得事實相符，自得援引被告自白為認定其
    有罪之證據。此外，上開(四)之各判決書所示事實，係刑事訴
    訴法第158 條規定毋庸舉證之事實，本院自得爰引各該書類
    認定之事實。
二、上開事實，業據被告於警詢、偵訊及審理中坦承不諱，並有
    扣案改造手槍三支、扣案子彈三十九顆查扣在案，又被告確
    曾犯本案改造槍彈前案等情，亦有事實欄二所示各該裁判書
    各一份在卷可查；而(一)本案第一支扣案改造手槍，經送鑑定
    結果，認係「改造手槍，由仿BERETTA 廠92FS型半自動手槍
    製造之槍枝，車通槍管內阻鐵而成，擊發功能正常，可攻擊
    發適用子彈使用，研判具殺傷力」、(二)本案第一批扣案子彈
    ，經送鑑定結果，認係「送鑑改造9mm 子彈貳顆，認均係土
    造子彈，具直徑9.0 ±0.5mm 金屬彈頭，採樣壹顆試射，可
    擊發，認具殺傷力」、(三)本案第二支扣案改造手槍，經送鑑
    定結果，認係「改造手槍，由仿BERETTA 廠84型半自動手槍
    製造之槍枝，換裝土造金屬槍管而成，擊發功能正常，可供
    擊發適用子彈使用，研判具殺傷力」、(四)本案第二批扣案子
    彈，經送鑑定結果，認係「送鑑制式9mm 手槍子彈肆顆，認
    均係口徑9mm 制式子彈，採樣壹顆試射，可擊發，認具殺傷
    力」及「送鑑改造8mm 手槍子彈拾顆，認均係土造子彈
    ，具直徑8.0 ±0.5mm 金屬彈頭，採樣壹拾壹顆射擊，均可
    擊發，認具殺傷力」、(五)本案扣案第三支扣案改造手槍，經
    送鑑定結果，認係「改造手槍，由仿BERETTA 廠92FS型半自
    動手槍製造之槍枝，車通槍管內阻鐵而成，擊發功能正常，
    可供擊發適用子彈使用，研判具殺傷力」等情，有內政部警
    政署刑事警察局出具之96年5 月31日刑鑑字第0960077631號
    槍彈鑑定書、96年6 月11日刑鑑字第0960078976號槍彈鑑定
    書各一份在卷可稽，又關於槍枝之殺傷力之相關數據，依美
    國軍依總署定義，彈丸撞擊動能達58呎磅（約為78 .6 焦耳
    ），則足以使人喪失戰鬥能力，又內政部警政署刑事警察局
    就活豬作射擊測試結果，彈丸單位單位面積動能達24焦耳／
    平方公分，則足以穿入活豬之皮肉層，此外，依日本科學警
    察研究所之研究結果，彈丸單位面積動能達20焦耳／平方公
    分，則足以涉入人體皮肉層等相關殺傷力數據，亦據上開槍
    彈鑑定書記載綦詳，堪認被告持有之扣案改造左輪手槍，為
    具有殺傷力之管制槍枝。被告上開任意性之自白，核與事實
    相符，堪可採信。綜上所述，本案事證明確，被告犯行洵堪
    認定，應予依法論科。
三、按刑事訴訟法第394 條第1 款規定，案件曾經判決確定者，
    應為免訴之判決，係以同一案件，已經法院為實體上之確定
    判決，該被告應否受刑事制裁，即因前次判決而確定，不能
    更為其他有罪或無罪之實體上裁判。此項原則，關於實質上
    一罪或裁判上一罪（如刑法第55條及第56條之犯罪)， 其一
    部事實已經判決確定者對於構成一罪之其他部份，固亦均應
    適用，但此種情形，係因審判不可分之關係，在審理事實之
    法院，對於全部犯罪事實，按照刑事訴訟法第246 條規定本
    應予以審判，故其確定判決之既判力，亦自應及於全部之犯
    罪事實。若在最後審理事實法院宣示判決後，始行發生之事
    實，既非該法院所得審判，即為該案判決之既判力所不能及
    ，檢察官或自訴人如就此部發生之事實依法起訴，既不在曾
    經確定判決之範圍以內，即係另一犯罪問題，受訴法院仍應
    分別為有罪或無罪之實體上裁判，（最高法院32年上字第25
    78號判例要旨參照）；復按非法持有槍械，乃犯罪行為之繼
    續，非狀態之繼續，且既判力係以宣示判決前之犯罪行為為
    範圍，其後之犯罪行為，應認為新發生事實，既非法院所得
    審判，即為既判力所不能及。是行為人同時持有之數槍枝，
    其中部分槍枝雖經判決確定，其效力固及於其他未經判決槍
    枝之同時持有行為，然本案槍枝於判決後之持有行為，則非
    前確定判決效力所及，故法院仍應為實體上之判決（司法院
    80 年5月16日 (80) 廳刑一字第562 號函函示要旨參照）。
    查以，扣案之本案第一、二、三支扣案改造手槍、及本案第
    一、二批扣案子彈，雖係被告前於本案改造槍彈前案改造而
    持有，惟被告於本案改造槍彈前案最後審理事實法院宣示判
    決後，仍繼續持有上開槍枝，自屬最後審理事實法院宣示判
    決後始行發生之事實，自為該案判決之既判力所不能及，仍
    應由本院為實體上之判決。
四、按未經許可持有手槍，其持有之繼續，為行為之繼續，亦即
    一經持有手槍，罪已成立，但其完結須繼續至持有行為終了
    時為止。其間法律縱有變更，然其行為既繼續實施至新法施
    行以後，即與犯罪後法律有變更之情形不同，不生新舊法比
    較適用之問題（最高法院95年台上字第2250號判決要旨參照
    ）；亦即，於連續、接續或繼續犯之行為過程中，遇有刑罰
    之法律變更時，其一部行為涉及舊法，一部行為涉及新法者
    ，仍應依最後行為時之法律處斷，不發生新舊法比較適用問
    題（最高法院刑事判決96年度台上字第4909號判決要旨參照
    ）。查以，被告持有本案第一、二、三支扣案改造手槍、及
    本案第一、二批扣案子彈，雖係自本案改造槍彈前案最後審
    理事實法院95年5 月24日宣示判決後，然其持有行為分別繼
    續至96年5 月20日、同年月24日始被查獲，其持有行為之終
    了既係在94年2 月2 日修正刑法施行之後，自無行為後法律
    變更可言，毋庸為新舊法律比較適用，應逕適用裁判時之槍
    砲彈藥刀械管制條例、94年2 月2 日修正刑法規定論處。
五、核被告甲○○所為，係犯槍砲彈藥刀械管制條例第8 條第4
    項之未經許可持有可發射子彈具有殺傷力之改造手槍罪、同
    條例第12條第4 項之未經許可持有子彈罪。按刑法上所謂「
    持有」，係指就特定物在法律上、事實上居於可得支配之狀
    態而言，不以現實占有為必要（最高法院81年台上字第1418
    號判決要旨參照）；又非法持有（或寄藏）槍砲彈藥刀械等
    違禁物，所侵害者為社會法益，如持有之客體種類相同（同
    為手槍，或同為子彈者），縱令持有（或寄藏）之客體有數
    個（如數支手槍、數顆子彈），仍為單純一罪，不發生想像
    競合犯之問題（最高法院92年台上字第2121號判決要旨參照
    ）；另同時持有（或寄藏）手槍、子彈係觸犯槍砲彈藥刀械
    管制條例之條例第8 條第4 項、第12條第4 項之罪，應依想
    像上競合犯從較重之該條例第8 條第4 項未經許可無故持有
    （或寄藏）手槍罪處斷（最高法院74年台上字第3400號判例
    、81年台上字第1418號判決要旨參照）。查以，被告雖係非
    法持有可發射子彈具有殺傷力之改造手槍三支、有殺傷力之
    子彈共三十九顆，惟依上開說明，仍各屬單純一罪，均僅各
    犯槍砲彈藥刀械管制條例第8 條第4 項、第12條第4 項之罪
    各一罪；又被告以一行為同時觸犯上開二罪名，為想像競合
    犯，應從一重之未經許可持有可發射子彈具有殺傷力之改造
    手槍罪處斷。爰審酌被告未經許可，非法持有扣案之本案第
    一、二、三支扣案改造手槍以及本案第一、二批扣案子彈，
    其數量龐大，對社會治安之潛在威脅甚鉅，茲斟酌其素行、
    生活狀況、犯罪之動機、目的、手段等一切情狀，量處如主
    文所示之刑，就併科罰金部分，並諭知罰金易服勞役之折算
    標準，以資懲儆。
六、扣案之本案第一、二、三支扣案改造手槍、本案第一批扣案
    子彈經送鑑定試射未用罊之改造9mm 子彈一顆、本案第二批
    扣案子彈經送鑑定試射未用罄之制式9mm 子彈二顆、改造8m
    m 子彈二十二顆，均為違禁物，不問屬於犯人與否，均應依
    刑法第38條第1 項第1 款規定宣告沒收。至於，經鑑定試射
    完罄之本案第一批扣案子彈經送鑑定試射未用罊之改造9mm
    子彈一顆、本案第二批扣案子彈經送鑑定試射未用罄之制式
    9mm 子彈二顆、改造8mm 子彈十一顆，射擊後其彈藥部分因
    擊發而燃燒殆盡，其餘部分亦裂解為彈頭與彈殼，已不具子
    彈之外型及功能，均無殺傷力，非屬違禁物，自毋庸宣告沒
    收（最高法院94年度台上字第3195號判決要旨參照），併此
    敘明。
據上論斷，依刑事訴訟法第299 條第1 項前段，槍砲彈藥刀械管
制條例第8 條第4 項、第12條第4 項，刑法第11條前段、第55條
、第42條第3 項前段、第38條第1 項第1 款，判決如主文。
本案經檢察官何治蕙到庭執行職務。
中　　華　　民　　國　　96　　年　　12　　月　　21　　日
                  刑事第十庭審判長法  官  江德民
                                  法  官  林家賢
                                  法　官　陳世旻
以上正本證明與原本無異。
如不服本判決，應於送達後10日內，向本院提出上訴狀。
                                  書記官　劉璟佳
中　　華　　民　　國　　96　　年　　12　　月　　21　　日
附錄論罪科刑法條：
槍砲彈藥刀械管制條例第8 條第4 項
未經許可，持有、寄藏或意圖販賣而陳列第一項所列槍枝（鋼筆
槍、瓦斯槍、麻醉槍、獵槍、空氣槍或第四條第一項第一款所定
其他可發射金屬或子彈具有殺傷力之各式槍砲）者，處三年以上
十年以下有期徒刑，併科新臺幣七百萬元以下罰金。
槍砲彈藥刀械管制條例第12條第4 項
未經許可，持有、寄藏或意圖販賣而陳列子彈者，處五年以下有
期徒刑，併科新臺幣三百萬元以下罰金。
